Config:
  hfst:
    Gen: ../../../src/generator-dict-gt-norm.hfst
    Morph: ../../../src/analyser-dict-gt-norm.hfst
  xerox:
    Gen: ../../../src/generator-dict-gt-norm.xfst
    Morph: ../../../src/analyser-dict-gt-norm.xfst
    App: lookup

Tests:


  Verb - tuhhiđ: # not checked
    tuhhiđ+V+Inf: tuhhiđ
    tuhhiđ+V+Ind+Prs+Sg1: tuhhiim
    tuhhiđ+V+Ind+Prs+Sg2: tuhhiih
    tuhhiđ+V+Ind+Prs+Sg3: tohhee
    tuhhiđ+V+Ind+Prs+Du1: tohhejeen
    tuhhiđ+V+Ind+Prs+Du2: tuhhiivettee
    tuhhiđ+V+Ind+Prs+Du3: tuhhiv
    tuhhiđ+V+Ind+Prs+Pl1: tuhhip
    tuhhiđ+V+Ind+Prs+Pl2: tuhhiivetteđ
    tuhhiđ+V+Ind+Prs+Pl3: tohhejeh
    tuhhiđ+V+Ind+Prt+Sg1: tohhejim
    tuhhiđ+V+Ind+Prt+Sg2: tohhejih
    tuhhiđ+V+Ind+Prt+Sg3: tuhhij
    tuhhiđ+V+Ind+Prt+Du1: tuhhijm
    tuhhiđ+V+Ind+Prt+Du2: tuhhijd
    tuhhiđ+V+Ind+Prt+Du3: tuhhijn
    tuhhiđ+V+Ind+Prt+Pl1: tuhhijm
    tuhhiđ+V+Ind+Prt+Pl2: tuhhijd
    tuhhiđ+V+Ind+Prt+Pl3: tohhejii
    tuhhiđ+V+Cond+Sg1: tuhhiiččim
    tuhhiđ+V+Cond+Sg2: tuhhiiččih
    tuhhiđ+V+Cond+Sg3: tuhhiiččij
    tuhhiđ+V+Cond+Du1: tuhhiiččáim
    tuhhiđ+V+Cond+Du2: tuhhiiččáid
    tuhhiđ+V+Cond+Du3: tuhhiiččáin
    tuhhiđ+V+Cond+Pl1: tuhhiiččijm
    tuhhiđ+V+Cond+Pl2: tuhhiiččijd
    tuhhiđ+V+Cond+Pl3: tuhhiiččii
    tuhhiđ+V+Pot+Sg1: tuhhiižeem
    tuhhiđ+V+Pot+Sg2: tuhhiižeeh
    tuhhiđ+V+Pot+Sg3: tuhhiš            # tuhhiž
    tuhhiđ+V+Pot+Du1: tuhhiižeen
    tuhhiđ+V+Pot+Du2: tuhhišvettee      # tuhhižvettee 
    tuhhiđ+V+Pot+Du3: tuhhiižává
    tuhhiđ+V+Pot+Pl1: tuhhiižep
    tuhhiđ+V+Pot+Pl2: tuhhišvetteđ      # tuhhižvetteđ 
    tuhhiđ+V+Pot+Pl3: tuhhiižeh
    tuhhiđ+V+Imprt+Sg1: tohhejum
    tuhhiđ+V+Imprt+Sg2: tuhhii
    tuhhiđ+V+Imprt+Sg3: tohhejus
    tuhhiđ+V+Imprt+Du1: tohhejoon
    tuhhiđ+V+Imprt+Du2: tohhejee
    tuhhiđ+V+Imprt+Du3: tohhejus
    tuhhiđ+V+Imprt+Pl1: tohhejop
    tuhhiđ+V+Imprt+Pl2: tuhhiđ
    tuhhiđ+V+Imprt+Pl3: tohejus
    tuhhiđ+V+Ind+Prs+ConNeg: tuhhii
    tuhhiđ+V+Ind+Prt+ConNeg: tuhhim
    tuhhiđ+V+Cond+ConNeg: tuhhiiččii
    tuhhiđ+V+Pot+ConNeg: tuhhiižii
    tuhhiđ+V+PrsPrc: [tohhejeijee, tohhejijjee]
    tuhhiđ+V+PrfPrc: tuhhim
    tuhhiđ+V+Actio: tuhhim
    tuhhiđ+V+Actio+Ess: tuhhiimin
    tuhhiđ+V+Actio+Loc: tuhhiimist
    tuhhiđ+V+Actio+Ill: tuhhiimân
    tuhhiđ+V+Ger: tuhhiidijn
    tuhhiđ+V+VAbess: tuhhiihánnáá
    
    
  Verb - čolliđ: # 
    čolliđ+V+Inf: čolliđ
    čolliđ+V+Ind+Prs+Sg1: čolliim
    čolliđ+V+Ind+Prs+Sg2: čolliih
    čolliđ+V+Ind+Prs+Sg3: čuálˊlee
    čolliđ+V+Ind+Prs+Du1: čuálˊlejeen
    čolliđ+V+Ind+Prs+Du2: čolliivettee
    čolliđ+V+Ind+Prs+Du3: čolliv
    čolliđ+V+Ind+Prs+Pl1: čollip
    čolliđ+V+Ind+Prs+Pl2: čolliivetteđ
    čolliđ+V+Ind+Prs+Pl3: čuálˊlejeh
    čolliđ+V+Ind+Prt+Sg1: čuálˊlejim
    čolliđ+V+Ind+Prt+Sg2: čuálˊlejih
    čolliđ+V+Ind+Prt+Sg3: čollij
    čolliđ+V+Ind+Prt+Du1: čollijm
    čolliđ+V+Ind+Prt+Du2: čollijd
    čolliđ+V+Ind+Prt+Du3: čollijn
    čolliđ+V+Ind+Prt+Pl1: čollijm
    čolliđ+V+Ind+Prt+Pl2: čollijd
    čolliđ+V+Ind+Prt+Pl3: čuálˊlejii
    čolliđ+V+Cond+Sg1: čolliiččim
    čolliđ+V+Cond+Sg2: čolliiččih
    čolliđ+V+Cond+Sg3: čolliiččij
    čolliđ+V+Cond+Du1: čolliiččáim
    čolliđ+V+Cond+Du2: čolliiččáid
    čolliđ+V+Cond+Du3: čolliiččáin
    čolliđ+V+Cond+Pl1: čolliiččijm
    čolliđ+V+Cond+Pl2: čolliiččijd
    čolliđ+V+Cond+Pl3: čolliiččii
    čolliđ+V+Pot+Sg1:  čolliižeem
    čolliđ+V+Pot+Sg2:  čolliižeeh
    čolliđ+V+Pot+Sg3:  čolliš           # čolliž
    čolliđ+V+Pot+Du1:  čolliižeen
    čolliđ+V+Pot+Du2:  čollišvettee     # čolližvettee
    čolliđ+V+Pot+Du3:  čolliižává
    čolliđ+V+Pot+Pl1:  čolliižep
    čolliđ+V+Pot+Pl2:  čollišvetteđ     # čolližvetteđ
    čolliđ+V+Pot+Pl3:  čolliižeh
    čolliđ+V+Imprt+Sg1: čuálˊlejum
    čolliđ+V+Imprt+Sg2: čollii
    čolliđ+V+Imprt+Sg3: čuálˊlejus
    čolliđ+V+Imprt+Du1: čuálˊlejoon
    čolliđ+V+Imprt+Du2: čuálˊlejee
    čolliđ+V+Imprt+Du3: čuálˊlejus
    čolliđ+V+Imprt+Pl1: čuálˊlejop
    čolliđ+V+Imprt+Pl2: čolliđ
    čolliđ+V+Imprt+Pl3: čuálˊlejus
    čolliđ+V+Ind+Prs+ConNeg: čollii
    čolliđ+V+Ind+Prt+ConNeg: čollim
    čolliđ+V+Cond+ConNeg: čolliiččii
    čolliđ+V+Pot+ConNeg: čolliižii
    čolliđ+V+PrsPrc: [čuálˊlejeijee, čuálˊlejijjee]
    čolliđ+V+PrfPrc: čollim
    čolliđ+V+Actio: čollim
    čolliđ+V+Actio+Ess: čolliimin
    čolliđ+V+Actio+Loc: čolliimist
    čolliđ+V+Actio+Ill: čolliimân
    čolliđ+V+Ger: čolliidijn
    čolliđ+V+VAbess: čolliihánnáá
    
    
  Verb - čurgiđ: # 
    čurgiđ+V+Inf: čurgiđ
    čurgiđ+V+Ind+Prs+Sg1: čurgiim
    čurgiđ+V+Ind+Prs+Sg2: čurgiih
    čurgiđ+V+Ind+Prs+Sg3: čorgee
    čurgiđ+V+Ind+Prs+Du1: čorgejeen
    čurgiđ+V+Ind+Prs+Du2: čurgiivettee
    čurgiđ+V+Ind+Prs+Du3: čurgiv
    čurgiđ+V+Ind+Prs+Pl1: čurgip
    čurgiđ+V+Ind+Prs+Pl2: čurgiivetteđ
    čurgiđ+V+Ind+Prs+Pl3: čorgejeh
    čurgiđ+V+Ind+Prt+Sg1: čorgejim
    čurgiđ+V+Ind+Prt+Sg2: čorgejih
    čurgiđ+V+Ind+Prt+Sg3: čurgij
    čurgiđ+V+Ind+Prt+Du1: čurgijm
    čurgiđ+V+Ind+Prt+Du2: čurgijd
    čurgiđ+V+Ind+Prt+Du3: čurgijn
    čurgiđ+V+Ind+Prt+Pl1: čurgijm
    čurgiđ+V+Ind+Prt+Pl2: čurgijd
    čurgiđ+V+Ind+Prt+Pl3: čorgejii
    čurgiđ+V+Cond+Sg1: čurgiiččim
    čurgiđ+V+Cond+Sg2: čurgiiččih
    čurgiđ+V+Cond+Sg3: čurgiiččij
    čurgiđ+V+Cond+Du1: čurgiiččáim
    čurgiđ+V+Cond+Du2: čurgiiččáid
    čurgiđ+V+Cond+Du3: čurgiiččáin
    čurgiđ+V+Cond+Pl1: čurgiiččijm
    čurgiđ+V+Cond+Pl2: čurgiiččijd
    čurgiđ+V+Cond+Pl3: čurgiiččii
    čurgiđ+V+Pot+Sg1: čurgiižeem
    čurgiđ+V+Pot+Sg2: čurgiižeeh
    čurgiđ+V+Pot+Sg3: čurgiš            # čurgiž
    čurgiđ+V+Pot+Du1: čurgiižeen        
    čurgiđ+V+Pot+Du2: čurgišvettee      # čurgižvettee
    čurgiđ+V+Pot+Du3: čurgiižává
    čurgiđ+V+Pot+Pl1: čurgiižep
    čurgiđ+V+Pot+Pl2: čurgišvetteđ      # čurgižvetteđ
    čurgiđ+V+Pot+Pl3: čurgiižeh
    čurgiđ+V+Imprt+Sg1: čorgejum
    čurgiđ+V+Imprt+Sg2: čurgii
    čurgiđ+V+Imprt+Sg3: čorgejus
    čurgiđ+V+Imprt+Du1: čorgejoon
    čurgiđ+V+Imprt+Du2: čorgejee
    čurgiđ+V+Imprt+Du3: čorgejus
    čurgiđ+V+Imprt+Pl1: čorgejop
    čurgiđ+V+Imprt+Pl2: čurgiđ
    čurgiđ+V+Imprt+Pl3: čorgejus
    čurgiđ+V+Ind+Prs+ConNeg: čurgii
    čurgiđ+V+Ind+Prt+ConNeg: čurgim
    čurgiđ+V+Cond+ConNeg: čurgiiččii
    čurgiđ+V+Pot+ConNeg: čurgiižii
    čurgiđ+V+PrsPrc: [čorgejeijee, čorgejijjee]
    čurgiđ+V+PrfPrc: čurgim
    čurgiđ+V+Actio: čurgim
    čurgiđ+V+Actio+Ess: čurgiimin
    čurgiđ+V+Actio+Loc: čurgiimist
    čurgiđ+V+Actio+Ill: čurgiimân
    čurgiđ+V+Ger: čurgiidijn
    čurgiđ+V+VAbess: čurgiihánnáá
    
    
  Verb - huksiđ: # 
    huksiđ+V+Inf: huksiđ
    huksiđ+V+Ind+Prs+Sg1: huksiim
    huksiđ+V+Ind+Prs+Sg2: huksiih
    huksiđ+V+Ind+Prs+Sg3: huksee
    huksiđ+V+Ind+Prs+Du1: huksejeen
    huksiđ+V+Ind+Prs+Du2: huksiivettee
    huksiđ+V+Ind+Prs+Du3: huksiv
    huksiđ+V+Ind+Prs+Pl1: huksip
    huksiđ+V+Ind+Prs+Pl2: huksiivetteđ
    huksiđ+V+Ind+Prs+Pl3: huksejeh
    huksiđ+V+Ind+Prt+Sg1: huksejim
    huksiđ+V+Ind+Prt+Sg2: huksejih
    huksiđ+V+Ind+Prt+Sg3: huksij
    huksiđ+V+Ind+Prt+Du1: huksijm
    huksiđ+V+Ind+Prt+Du2: huksijd
    huksiđ+V+Ind+Prt+Du3: huksijn
    huksiđ+V+Ind+Prt+Pl1: huksijm
    huksiđ+V+Ind+Prt+Pl2: huksijd
    huksiđ+V+Ind+Prt+Pl3: huksejii
    huksiđ+V+Cond+Sg1: huksiiččim
    huksiđ+V+Cond+Sg2: huksiiččih
    huksiđ+V+Cond+Sg3: huksiiččij
    huksiđ+V+Cond+Du1: huksiiččáim
    huksiđ+V+Cond+Du2: huksiiččáid
    huksiđ+V+Cond+Du3: huksiiččáin
    huksiđ+V+Cond+Pl1: huksiiččijm
    huksiđ+V+Cond+Pl2: huksiiččijd
    huksiđ+V+Cond+Pl3: huksiiččij
    huksiđ+V+Pot+Sg1: huksiižeem
    huksiđ+V+Pot+Sg2: huksiižeeh
    huksiđ+V+Pot+Sg3: huksiš            # huksiž
    huksiđ+V+Pot+Du1: huksiižeen
    huksiđ+V+Pot+Du2: huksišvettee      # huksižvettee
    huksiđ+V+Pot+Du3: huksiižává
    huksiđ+V+Pot+Pl1: huksiižep
    huksiđ+V+Pot+Pl2: huksišvetteđ      # huksižvetteđ 
    huksiđ+V+Pot+Pl3: huksiižeh
    huksiđ+V+Imprt+Sg1: huksejum
    huksiđ+V+Imprt+Sg2: huksii
    huksiđ+V+Imprt+Sg3: huksejus
    huksiđ+V+Imprt+Du1: huksejoon
    huksiđ+V+Imprt+Du2: huksejee
    huksiđ+V+Imprt+Du3: huksejus
    huksiđ+V+Imprt+Pl1: huksejop
    huksiđ+V+Imprt+Pl2: huksiđ
    huksiđ+V+Imprt+Pl3: huksejus
    huksiđ+V+Ind+Prs+ConNeg: huksii
    huksiđ+V+Ind+Prt+ConNeg: huksim
    huksiđ+V+Cond+ConNeg: huksiiččii
    huksiđ+V+Pot+ConNeg: huksiižii
    huksiđ+V+PrsPrc: [huksejeijee, huksejijjee]
    huksiđ+V+PrfPrc: huksim
    huksiđ+V+Actio: huksim
    huksiđ+V+Actio+Ess: huksiimin
    huksiđ+V+Actio+Loc: huksiimist
    huksiđ+V+Actio+Ill: huksiimân
    huksiđ+V+Ger: huksiidijn
    huksiđ+V+VAbess: huksiihánnáá
    
    
  Verb - salkkiđ: # 
    salkkiđ+V+Inf: salkkiđ
    salkkiđ+V+Ind+Prs+Sg1: salkkiim
    salkkiđ+V+Ind+Prs+Sg2: salkkiih
    salkkiđ+V+Ind+Prs+Sg3: sälkkee
    salkkiđ+V+Ind+Prs+Du1: sälkkejeen
    salkkiđ+V+Ind+Prs+Du2: salkkiivettee
    salkkiđ+V+Ind+Prs+Du3: salkkiv
    salkkiđ+V+Ind+Prs+Pl1: salkkip
    salkkiđ+V+Ind+Prs+Pl2: salkkiivetteđ
    salkkiđ+V+Ind+Prs+Pl3: sälkkejeh
    salkkiđ+V+Ind+Prt+Sg1: sälkkejim
    salkkiđ+V+Ind+Prt+Sg2: sälkkejih
    salkkiđ+V+Ind+Prt+Sg3: salkkij
    salkkiđ+V+Ind+Prt+Du1: salkkijm
    salkkiđ+V+Ind+Prt+Du2: salkkijd
    salkkiđ+V+Ind+Prt+Du3: salkkijn
    salkkiđ+V+Ind+Prt+Pl1: salkkijm
    salkkiđ+V+Ind+Prt+Pl2: salkkijd
    salkkiđ+V+Ind+Prt+Pl3: sälkkejii
    salkkiđ+V+Cond+Sg1: salkkiiččim
    salkkiđ+V+Cond+Sg2: salkkiiččih
    salkkiđ+V+Cond+Sg3: salkkiiččij
    salkkiđ+V+Cond+Du1: salkkiiččáim
    salkkiđ+V+Cond+Du2: salkkiiččáid
    salkkiđ+V+Cond+Du3: salkkiiččáin
    salkkiđ+V+Cond+Pl1: salkkiiččijm
    salkkiđ+V+Cond+Pl2: salkkiiččijd
    salkkiđ+V+Cond+Pl3: salkkiiččii
    salkkiđ+V+Pot+Sg1: salkkiižeem
    salkkiđ+V+Pot+Sg2: salkkiižeeh
    salkkiđ+V+Pot+Sg3: salkkiš          # salkkiž
    salkkiđ+V+Pot+Du1: salkkiižeen
    salkkiđ+V+Pot+Du2: salkkišvettee    # salkkižvettee
    salkkiđ+V+Pot+Du3: salkkiižává
    salkkiđ+V+Pot+Pl1: salkkiižep
    salkkiđ+V+Pot+Pl2: salkkišvetteđ    # salkkižvetteđ 
    salkkiđ+V+Pot+Pl3: salkkiižeh
    salkkiđ+V+Imprt+Sg1: sälkkejum
    salkkiđ+V+Imprt+Sg2: salkkii
    salkkiđ+V+Imprt+Sg3: sälkkejus
    salkkiđ+V+Imprt+Du1: sälkkejoon
    salkkiđ+V+Imprt+Du2: sälkkejee
    salkkiđ+V+Imprt+Du3: sälkkejus
    salkkiđ+V+Imprt+Pl1: sälkkejop
    salkkiđ+V+Imprt+Pl2: salkkiđ
    salkkiđ+V+Imprt+Pl3: sälkkejus
    salkkiđ+V+Ind+Prs+ConNeg: salkkii
    salkkiđ+V+Ind+Prt+ConNeg: salkkim
    salkkiđ+V+Cond+ConNeg: salkkiiččii
    salkkiđ+V+Pot+ConNeg: salkkiižii
    salkkiđ+V+PrsPrc: [sälkkejeijee, sälkkejijjee]
    salkkiđ+V+PrfPrc: salkkim
    salkkiđ+V+Actio: salkkim
    salkkiđ+V+Actio+Ess: salkkiimin
    salkkiđ+V+Actio+Loc: salkkiimist
    salkkiđ+V+Actio+Ill: salkkiimân
    salkkiđ+V+Ger: salkkiidijn
    salkkiđ+V+VAbess: salkkiihánnáá
    
    
  Verb - luodˊdiđ: # 
    luodˊdiđ+V+Inf: luodˊdiđ
    luodˊdiđ+V+Ind+Prs+Sg1: luodˊdiim
    luodˊdiđ+V+Ind+Prs+Sg2: luodˊdiih
    luodˊdiđ+V+Ind+Prs+Sg3: lyedˊdee
    luodˊdiđ+V+Ind+Prs+Du1: lyedˊdejeen
    luodˊdiđ+V+Ind+Prs+Du2: luodˊdiivettee
    luodˊdiđ+V+Ind+Prs+Du3: luodˊdiv
    luodˊdiđ+V+Ind+Prs+Pl1: luodˊdip
    luodˊdiđ+V+Ind+Prs+Pl2: luodˊdiivetteđ
    luodˊdiđ+V+Ind+Prs+Pl3: lyedˊdejeh
    luodˊdiđ+V+Ind+Prt+Sg1: lyedˊdejim
    luodˊdiđ+V+Ind+Prt+Sg2: lyedˊdejih
    luodˊdiđ+V+Ind+Prt+Sg3: luodˊdij
    luodˊdiđ+V+Ind+Prt+Du1: luodˊdijm
    luodˊdiđ+V+Ind+Prt+Du2: luodˊdijd
    luodˊdiđ+V+Ind+Prt+Du3: luodˊdijn
    luodˊdiđ+V+Ind+Prt+Pl1: luodˊdijm
    luodˊdiđ+V+Ind+Prt+Pl2: luodˊdijd
    luodˊdiđ+V+Ind+Prt+Pl3: lyedˊdejii
    luodˊdiđ+V+Cond+Sg1: luodˊdiiččim
    luodˊdiđ+V+Cond+Sg2: luodˊdiiččih
    luodˊdiđ+V+Cond+Sg3: luodˊdiiččij
    luodˊdiđ+V+Cond+Du1: luodˊdiiččáim
    luodˊdiđ+V+Cond+Du2: luodˊdiiččáid
    luodˊdiđ+V+Cond+Du3: luodˊdiiččáin
    luodˊdiđ+V+Cond+Pl1: luodˊdiiččijm
    luodˊdiđ+V+Cond+Pl2: luodˊdiiččijd
    luodˊdiđ+V+Cond+Pl3: luodˊdiiččii
    luodˊdiđ+V+Pot+Sg1: luodˊdiižeem
    luodˊdiđ+V+Pot+Sg2: luodˊdiižeeh
    luodˊdiđ+V+Pot+Sg3: luodˊdiš            # luodˊdiž
    luodˊdiđ+V+Pot+Du1: luodˊdiižeen
    luodˊdiđ+V+Pot+Du2: luodˊdišvettee      # luodˊdižvettee
    luodˊdiđ+V+Pot+Du3: luodˊdiižává
    luodˊdiđ+V+Pot+Pl1: luodˊdiižep
    luodˊdiđ+V+Pot+Pl2: luodˊdišvetteđ      # luodˊdižvetteđ
    luodˊdiđ+V+Pot+Pl3: luodˊdiižeh
    luodˊdiđ+V+Imprt+Sg1: lyedˊdejum
    luodˊdiđ+V+Imprt+Sg2: luodˊdii
    luodˊdiđ+V+Imprt+Sg3: lyedˊdejus
    luodˊdiđ+V+Imprt+Du1: lyedˊdejoon
    luodˊdiđ+V+Imprt+Du2: lyedˊdejee
    luodˊdiđ+V+Imprt+Du3: lyedˊdejus
    luodˊdiđ+V+Imprt+Pl1: lyedˊdejop
    luodˊdiđ+V+Imprt+Pl2: luodˊdiđ
    luodˊdiđ+V+Imprt+Pl3: lyedˊdejus
    luodˊdiđ+V+Ind+Prs+ConNeg: luodˊdii
    luodˊdiđ+V+Ind+Prt+ConNeg: luodˊdim
    luodˊdiđ+V+Cond+ConNeg: luodˊdiiččim
    luodˊdiđ+V+Pot+ConNeg: luodˊdiižii
    luodˊdiđ+V+PrsPrc: [lyedˊdejeijee, lyedˊdejijjee]
    luodˊdiđ+V+PrfPrc: luodˊdim
    luodˊdiđ+V+Actio: luodˊdim
    luodˊdiđ+V+Actio+Ess: luodˊdiimin
    luodˊdiđ+V+Actio+Loc: luodˊdiimist
    luodˊdiđ+V+Actio+Ill: luodˊdiimân
    luodˊdiđ+V+Ger: luodˊdiidijn
    luodˊdiđ+V+VAbess: luodˊdiihánnáá
    
    
  Verb - toppiđ: # 
    toppiđ+V+Inf: toppiđ
    toppiđ+V+Ind+Prs+Sg1: toppiim
    toppiđ+V+Ind+Prs+Sg2: toppiih
    toppiđ+V+Ind+Prs+Sg3: tuápˊpee
    toppiđ+V+Ind+Prs+Du1: tuápˊpejeen
    toppiđ+V+Ind+Prs+Du2: toppiivettee
    toppiđ+V+Ind+Prs+Du3: toppiv
    toppiđ+V+Ind+Prs+Pl1: toppip
    toppiđ+V+Ind+Prs+Pl2: toppiivetteđ
    toppiđ+V+Ind+Prs+Pl3: tuápˊpejeh
    toppiđ+V+Ind+Prt+Sg1: tuápˊpejim
    toppiđ+V+Ind+Prt+Sg2: tuápˊpejih
    toppiđ+V+Ind+Prt+Sg3: toppij
    toppiđ+V+Ind+Prt+Du1: toppijm
    toppiđ+V+Ind+Prt+Du2: toppijd
    toppiđ+V+Ind+Prt+Du3: toppijn
    toppiđ+V+Ind+Prt+Pl1: toppijm
    toppiđ+V+Ind+Prt+Pl2: toppijd
    toppiđ+V+Ind+Prt+Pl3: tuápˊpejii
    toppiđ+V+Cond+Sg1: toppiiččim
    toppiđ+V+Cond+Sg2: toppiiččih
    toppiđ+V+Cond+Sg3: toppiiččij
    toppiđ+V+Cond+Du1: toppiiččáim
    toppiđ+V+Cond+Du2: toppiiččáid
    toppiđ+V+Cond+Du3: toppiiččáin
    toppiđ+V+Cond+Pl1: toppiiččijm
    toppiđ+V+Cond+Pl2: toppiiččijd
    toppiđ+V+Cond+Pl3: toppiiččii
    toppiđ+V+Pot+Sg1: toppiižeem
    toppiđ+V+Pot+Sg2: toppiižeeh
    toppiđ+V+Pot+Sg3: toppiš            # toppiž
    toppiđ+V+Pot+Du1: toppiižeen
    toppiđ+V+Pot+Du2: toppišvettee      # toppižvettee
    toppiđ+V+Pot+Du3: toppiižává
    toppiđ+V+Pot+Pl1: toppiižep
    toppiđ+V+Pot+Pl2: toppišvetteđ      # toppižvetteđ 
    toppiđ+V+Pot+Pl3: toppiižeh
    toppiđ+V+Imprt+Sg1: tuápˊpejum
    toppiđ+V+Imprt+Sg2: toppii
    toppiđ+V+Imprt+Sg3: tuápˊpejus
    toppiđ+V+Imprt+Du1: tuápˊpejoon
    toppiđ+V+Imprt+Du2: tuápˊpejee
    toppiđ+V+Imprt+Du3: tuápˊpejus
    toppiđ+V+Imprt+Pl1: tuápˊpejop
    toppiđ+V+Imprt+Pl2: toppiđ
    toppiđ+V+Imprt+Pl3: tuápˊpejus
    toppiđ+V+Ind+Prs+ConNeg: toppii
    toppiđ+V+Ind+Prt+ConNeg: toppim
    toppiđ+V+Cond+ConNeg: toppiiččii
    toppiđ+V+Pot+ConNeg: toppiižii
    toppiđ+V+PrsPrc: [tuápˊpejeijee, tuápˊpejijjee]
    toppiđ+V+PrfPrc: toppim
    toppiđ+V+Actio: toppim
    toppiđ+V+Actio+Ess: toppiimin
    toppiđ+V+Actio+Loc: toppiimist
    toppiđ+V+Actio+Ill: toppiimân
    toppiđ+V+Ger: toppiidijn
    toppiđ+V+VAbess: toppiihánnáá
    
    
  Verb - monniđ: # 
    monniđ+V+Inf: monniđ
    monniđ+V+Ind+Prs+Sg1: monniim
    monniđ+V+Ind+Prs+Sg2: monniih
    monniđ+V+Ind+Prs+Sg3: mannee
    monniđ+V+Ind+Prs+Du1: mannejeen
    monniđ+V+Ind+Prs+Du2: monniivettee
    monniđ+V+Ind+Prs+Du3: monniv
    monniđ+V+Ind+Prs+Pl1: monnip
    monniđ+V+Ind+Prs+Pl2: monniivetteđ
    monniđ+V+Ind+Prs+Pl3: mannejeh
    monniđ+V+Ind+Prt+Sg1: mannejim
    monniđ+V+Ind+Prt+Sg2: mannejih
    monniđ+V+Ind+Prt+Sg3: monnij
    monniđ+V+Ind+Prt+Du1: monnijm
    monniđ+V+Ind+Prt+Du2: monnijd
    monniđ+V+Ind+Prt+Du3: monnijn
    monniđ+V+Ind+Prt+Pl1: monnijm
    monniđ+V+Ind+Prt+Pl2: monnijd
    monniđ+V+Ind+Prt+Pl3: mannejii
    monniđ+V+Cond+Sg1: monniiččim
    monniđ+V+Cond+Sg2: monniiččih
    monniđ+V+Cond+Sg3: monniiččij
    monniđ+V+Cond+Du1: monniiččáim
    monniđ+V+Cond+Du2: monniiččáid
    monniđ+V+Cond+Du3: monniiččáin
    monniđ+V+Cond+Pl1: monniiččijm
    monniđ+V+Cond+Pl2: monniiččijd
    monniđ+V+Cond+Pl3: monniiččii
    monniđ+V+Pot+Sg1: monniižeem
    monniđ+V+Pot+Sg2: monniižeeh
    monniđ+V+Pot+Sg3: monniš            # monniž
    monniđ+V+Pot+Du1: monniižeen
    monniđ+V+Pot+Du2: monnišvettee      # monnižvettee
    monniđ+V+Pot+Du3: monniižává
    monniđ+V+Pot+Pl1: monniižep
    monniđ+V+Pot+Pl2: monnišvetteđ      # monnižvetteđ 
    monniđ+V+Pot+Pl3: monniižeh
    monniđ+V+Imprt+Sg1: mannejum
    monniđ+V+Imprt+Sg2: monnii
    monniđ+V+Imprt+Sg3: mannejus
    monniđ+V+Imprt+Du1: mannejoon
    monniđ+V+Imprt+Du2: mannejee
    monniđ+V+Imprt+Du3: mannejus
    monniđ+V+Imprt+Pl1: mannejop
    monniđ+V+Imprt+Pl2: monniđ
    monniđ+V+Imprt+Pl3: mannejus
    monniđ+V+Ind+Prs+ConNeg: monnii
    monniđ+V+Ind+Prt+ConNeg: monnim
    monniđ+V+Cond+ConNeg: monniiččii
    monniđ+V+Pot+ConNeg: monniižii
    monniđ+V+PrsPrc: [mannejeijee, mannejijjee]
    monniđ+V+PrfPrc: monnim
    monniđ+V+Actio: monnim
    monniđ+V+Actio+Ess: monniimin
    monniđ+V+Actio+Loc: monniimist
    monniđ+V+Actio+Ill: monniimân
    monniđ+V+Ger: monniidijn
    monniđ+V+VAbess: monniihánnáá
    
    
  Verb - orniđ: # 
    orniđ+V+Inf: orniđ
    orniđ+V+Ind+Prs+Sg1: orniim
    orniđ+V+Ind+Prs+Sg2: orniih
    orniđ+V+Ind+Prs+Sg3: uárˊnee
    orniđ+V+Ind+Prs+Du1: uárˊnejeen
    orniđ+V+Ind+Prs+Du2: orniivettee
    orniđ+V+Ind+Prs+Du3: orniv
    orniđ+V+Ind+Prs+Pl1: ornip
    orniđ+V+Ind+Prs+Pl2: orniivetteđ
    orniđ+V+Ind+Prs+Pl3: uárˊnejeh
    orniđ+V+Ind+Prt+Sg1: uárˊnejim
    orniđ+V+Ind+Prt+Sg2: uárˊnejih
    orniđ+V+Ind+Prt+Sg3: ornij
    orniđ+V+Ind+Prt+Du1: ornijm
    orniđ+V+Ind+Prt+Du2: ornijd
    orniđ+V+Ind+Prt+Du3: ornijn
    orniđ+V+Ind+Prt+Pl1: ornijm
    orniđ+V+Ind+Prt+Pl2: ornijd
    orniđ+V+Ind+Prt+Pl3: uárˊnejii
    orniđ+V+Cond+Sg1: orniiččim
    orniđ+V+Cond+Sg2: orniiččih
    orniđ+V+Cond+Sg3: orniiččij
    orniđ+V+Cond+Du1: orniiččáim
    orniđ+V+Cond+Du2: orniiččáid
    orniđ+V+Cond+Du3: orniiččáin
    orniđ+V+Cond+Pl1: orniiččijm
    orniđ+V+Cond+Pl2: orniiččijd
    orniđ+V+Cond+Pl3: orniiččii
    orniđ+V+Pot+Sg1: orniižeem
    orniđ+V+Pot+Sg2: orniižeeh
    orniđ+V+Pot+Sg3: orniš          # orniž
    orniđ+V+Pot+Du1: orniižeen
    orniđ+V+Pot+Du2: ornišvettee    # ornižvettee
    orniđ+V+Pot+Du3: orniižává
    orniđ+V+Pot+Pl1: orniižep
    orniđ+V+Pot+Pl2: ornišvetteđ    # ornižvetteđ
    orniđ+V+Pot+Pl3: orniižeh
    orniđ+V+Imprt+Sg1: uárˊnejum
    orniđ+V+Imprt+Sg2: ornii
    orniđ+V+Imprt+Sg3: uárˊnejus
    orniđ+V+Imprt+Du1: uárˊnejoon
    orniđ+V+Imprt+Du2: uárˊnejee
    orniđ+V+Imprt+Du3: uárˊnejus
    orniđ+V+Imprt+Pl1: uárˊnejop
    orniđ+V+Imprt+Pl2: orniđ
    orniđ+V+Imprt+Pl3: uárˊnejus
    orniđ+V+Ind+Prs+ConNeg: ornii
    orniđ+V+Ind+Prt+ConNeg: ornim
    orniđ+V+Cond+ConNeg: orniiččii
    orniđ+V+Pot+ConNeg: orniižii
    orniđ+V+PrsPrc: [uárˊnejeijee, uárˊnejijjee]
    orniđ+V+PrfPrc: ornim
    orniđ+V+Actio: ornim
    orniđ+V+Actio+Ess: orniimin
    orniđ+V+Actio+Loc: orniimist
    orniđ+V+Actio+Ill: orniimân
    orniđ+V+Ger: orniidijn
    orniđ+V+VAbess: orniihánnáá
    
    
  Verb - staaviđ: # 
    staaviđ+V+Inf: staaviđ
    staaviđ+V+Ind+Prs+Sg1: staaviim
    staaviđ+V+Ind+Prs+Sg2: staaviih
    staaviđ+V+Ind+Prs+Sg3: stäävee
    staaviđ+V+Ind+Prs+Du1: stäävejeen
    staaviđ+V+Ind+Prs+Du2: staaviivettee
    staaviđ+V+Ind+Prs+Du3: staaviv
    staaviđ+V+Ind+Prs+Pl1: staavip
    staaviđ+V+Ind+Prs+Pl2: staaviivetteđ
    staaviđ+V+Ind+Prs+Pl3: stäävejeh
    staaviđ+V+Ind+Prt+Sg1: stäävejim
    staaviđ+V+Ind+Prt+Sg2: stäävejih
    staaviđ+V+Ind+Prt+Sg3: staavij
    staaviđ+V+Ind+Prt+Du1: staavijm
    staaviđ+V+Ind+Prt+Du2: staavijd
    staaviđ+V+Ind+Prt+Du3: staavijn
    staaviđ+V+Ind+Prt+Pl1: staavijm
    staaviđ+V+Ind+Prt+Pl2: staavijd
    staaviđ+V+Ind+Prt+Pl3: stäävejii
    staaviđ+V+Cond+Sg1: staaviiččim
    staaviđ+V+Cond+Sg2: staaviiččih
    staaviđ+V+Cond+Sg3: staaviiččij
    staaviđ+V+Cond+Du1: staaviiččáim
    staaviđ+V+Cond+Du2: staaviiččáid
    staaviđ+V+Cond+Du3: staaviiččáin
    staaviđ+V+Cond+Pl1: staaviiččijm
    staaviđ+V+Cond+Pl2: staaviiččijd
    staaviđ+V+Cond+Pl3: staaviiččii
    staaviđ+V+Pot+Sg1: staaviižeem
    staaviđ+V+Pot+Sg2: staaviižeeh
    staaviđ+V+Pot+Sg3: staaviš      
    staaviđ+V+Pot+Du1: staaviižeen
    staaviđ+V+Pot+Du2: staavišvettee     
    staaviđ+V+Pot+Du3: staaviižává
    staaviđ+V+Pot+Pl1: staaviižep
    staaviđ+V+Pot+Pl2: staavišvetteđ      
    staaviđ+V+Pot+Pl3: staaviižeh
    staaviđ+V+Imprt+Sg1: stäävejum
    staaviđ+V+Imprt+Sg2: staavii
    staaviđ+V+Imprt+Sg3: stäävejus
    staaviđ+V+Imprt+Du1: stäävejoon
    staaviđ+V+Imprt+Du2: stäävejee
    staaviđ+V+Imprt+Du3: stäävejus
    staaviđ+V+Imprt+Pl1: stäävejop
    staaviđ+V+Imprt+Pl2: staaviđ
    staaviđ+V+Imprt+Pl3: stäävejus
    staaviđ+V+Ind+Prs+ConNeg: staavii
    staaviđ+V+Ind+Prt+ConNeg: staavim
    staaviđ+V+Cond+ConNeg: staaviiččii
    staaviđ+V+Pot+ConNeg: staaviižii
    staaviđ+V+PrsPrc: [stäävejeijee, stäävejijjee]
    staaviđ+V+PrfPrc: staavim
    staaviđ+V+Actio: staavim
    staaviđ+V+Actio+Ess: staaviimin
    staaviđ+V+Actio+Loc: staaviimist
    staaviđ+V+Actio+Ill: staaviimân
    staaviđ+V+Ger: staaviidijn
    staaviđ+V+VAbess: staaviihánnáá
    
    
  Verb - nirviđ: # 
    nirviđ+V+Inf: nirviđ
    nirviđ+V+Ind+Prs+Sg1: nirviim
    nirviđ+V+Ind+Prs+Sg2: nirviih
    nirviđ+V+Ind+Prs+Sg3: nirvee
    nirviđ+V+Ind+Prs+Du1: nirvejeen
    nirviđ+V+Ind+Prs+Du2: nirviivettee
    nirviđ+V+Ind+Prs+Du3: nirviv
    nirviđ+V+Ind+Prs+Pl1: nirvip
    nirviđ+V+Ind+Prs+Pl2: nirviivetteđ
    nirviđ+V+Ind+Prs+Pl3: nirvejeh
    nirviđ+V+Ind+Prt+Sg1: nirvejim
    nirviđ+V+Ind+Prt+Sg2: nirvejih
    nirviđ+V+Ind+Prt+Sg3: nirvij
    nirviđ+V+Ind+Prt+Du1: nirvijm
    nirviđ+V+Ind+Prt+Du2: nirvijd
    nirviđ+V+Ind+Prt+Du3: nirvijn
    nirviđ+V+Ind+Prt+Pl1: nirvijm
    nirviđ+V+Ind+Prt+Pl2: nirvijd
    nirviđ+V+Ind+Prt+Pl3: nirvejii
    nirviđ+V+Cond+Sg1: nirviiččim
    nirviđ+V+Cond+Sg2: nirviiččih
    nirviđ+V+Cond+Sg3: nirviiččij
    nirviđ+V+Cond+Du1: nirviiččáim
    nirviđ+V+Cond+Du2: nirviiččáid
    nirviđ+V+Cond+Du3: nirviiččáin
    nirviđ+V+Cond+Pl1: nirviiččijm
    nirviđ+V+Cond+Pl2: nirviiččijd
    nirviđ+V+Cond+Pl3: nirviiččii
    nirviđ+V+Pot+Sg1: nirviižeem
    nirviđ+V+Pot+Sg2: nirviižeeh
    nirviđ+V+Pot+Sg3: nirviš     
    nirviđ+V+Pot+Du1: nirviižeen
    nirviđ+V+Pot+Du2: nirvišvettee     
    nirviđ+V+Pot+Du3: nirviižává
    nirviđ+V+Pot+Pl1: nirviižep
    nirviđ+V+Pot+Pl2: nirvišvetteđ      
    nirviđ+V+Pot+Pl3: nirviižeh
    nirviđ+V+Imprt+Sg1: nirvejum
    nirviđ+V+Imprt+Sg2: nirvii
    nirviđ+V+Imprt+Sg3: nirvejus
    nirviđ+V+Imprt+Du1: nirvejoon
    nirviđ+V+Imprt+Du2: nirvejee
    nirviđ+V+Imprt+Du3: nirvejus
    nirviđ+V+Imprt+Pl1: nirvejop
    nirviđ+V+Imprt+Pl2: nirviđ
    nirviđ+V+Imprt+Pl3: nirvejus
    nirviđ+V+Ind+Prs+ConNeg: nirvii
    nirviđ+V+Ind+Prt+ConNeg: nirvim
    nirviđ+V+Cond+ConNeg: nirviiččii
    nirviđ+V+Pot+ConNeg: nirviižii
    nirviđ+V+PrsPrc: [nirvejeijee, nirvejijjee]
    nirviđ+V+PrfPrc: nirvim
    nirviđ+V+Actio: nirvim
    nirviđ+V+Actio+Ess: nirviimin
    nirviđ+V+Actio+Loc: nirviimist
    nirviđ+V+Actio+Ill: nirviimân
    nirviđ+V+Ger: nirviidijn
    nirviđ+V+VAbess: nirviihánnáá
    
    
  Verb - rievˊviđ: # 
    rievviđ+V+Inf: rievˊviđ
    rievviđ+V+Ind+Prs+Sg1: rievˊviim
    rievviđ+V+Ind+Prs+Sg2: rievˊviih
    rievviđ+V+Ind+Prs+Sg3: rievˊvee
    rievviđ+V+Ind+Prs+Du1: rievˊvejeen
    rievviđ+V+Ind+Prs+Du2: rievˊviivettee
    rievviđ+V+Ind+Prs+Du3: rievˊviv
    rievviđ+V+Ind+Prs+Pl1: rievˊvip
    rievviđ+V+Ind+Prs+Pl2: rievˊviivetteđ
    rievviđ+V+Ind+Prs+Pl3: rievˊvejeh
    rievviđ+V+Ind+Prt+Sg1: rievˊvejim
    rievviđ+V+Ind+Prt+Sg2: rievˊvejih
    rievviđ+V+Ind+Prt+Sg3: rievˊvij
    rievviđ+V+Ind+Prt+Du1: rievˊvijm
    rievviđ+V+Ind+Prt+Du2: rievˊvijd
    rievviđ+V+Ind+Prt+Du3: rievˊvijn
    rievviđ+V+Ind+Prt+Pl1: rievˊvijm
    rievviđ+V+Ind+Prt+Pl2: rievˊvijd
    rievviđ+V+Ind+Prt+Pl3: rievˊvejii
    rievviđ+V+Cond+Sg1: rievˊviiččim
    rievviđ+V+Cond+Sg2: rievˊviiččih
    rievviđ+V+Cond+Sg3: rievˊviiččij
    rievviđ+V+Cond+Du1: rievˊviiččáim
    rievviđ+V+Cond+Du2: rievˊviiččáid
    rievviđ+V+Cond+Du3: rievˊviiččáin
    rievviđ+V+Cond+Pl1: rievˊviiččijm
    rievviđ+V+Cond+Pl2: rievˊviiččijd
    rievviđ+V+Cond+Pl3: rievˊviiččii
    rievviđ+V+Pot+Sg1: rievˊviižeem
    rievviđ+V+Pot+Sg2: rievˊviižeeh
    rievviđ+V+Pot+Sg3: rievˊviš     
    rievviđ+V+Pot+Du1: rievˊviižeen
    rievviđ+V+Pot+Du2: rievˊvišvettee     
    rievviđ+V+Pot+Du3: rievˊviižává
    rievviđ+V+Pot+Pl1: rievˊviižep
    rievviđ+V+Pot+Pl2: rievˊvišvetteđ    
    rievviđ+V+Pot+Pl3: rievˊviižeh
    rievviđ+V+Imprt+Sg1: rievˊvejum
    rievviđ+V+Imprt+Sg2: rievˊvii
    rievviđ+V+Imprt+Sg3: rievˊvejus
    rievviđ+V+Imprt+Du1: rievˊvejoon
    rievviđ+V+Imprt+Du2: rievˊvejee
    rievviđ+V+Imprt+Du3: rievˊvejus
    rievviđ+V+Imprt+Pl1: rievˊvejop
    rievviđ+V+Imprt+Pl2: rievˊviđ
    rievviđ+V+Imprt+Pl3: rievˊvejus
    rievviđ+V+Ind+Prs+ConNeg: rievˊvii
    rievviđ+V+Ind+Prt+ConNeg: rievˊvim
    rievviđ+V+Cond+ConNeg: rievˊviiččii
    rievviđ+V+Pot+ConNeg: rievˊviižii
    rievviđ+V+PrsPrc: [rievˊvejeijee, rievˊvejijjee]
    rievviđ+V+PrfPrc: rievˊvim
    rievviđ+V+Actio: rievˊvim
    rievviđ+V+Actio+Ess: rievˊviimin
    rievviđ+V+Actio+Loc: rievˊviimist
    rievviđ+V+Actio+Ill: rievˊviimân
    rievviđ+V+Ger: rievˊviidijn
    rievviđ+V+VAbess: rievˊviihánnáá
    
    
  Verb - keksiđ: # 
    keksiđ+V+Inf: keksiđ
    keksiđ+V+Ind+Prs+Sg1: keksiim
    keksiđ+V+Ind+Prs+Sg2: keksiih
    keksiđ+V+Ind+Prs+Sg3: keksee
    keksiđ+V+Ind+Prs+Du1: keksejeen
    keksiđ+V+Ind+Prs+Du2: keksiivettee
    keksiđ+V+Ind+Prs+Du3: keksiv
    keksiđ+V+Ind+Prs+Pl1: keksip
    keksiđ+V+Ind+Prs+Pl2: keksiiivetteđ
    keksiđ+V+Ind+Prs+Pl3: keksejeh
    keksiđ+V+Ind+Prt+Sg1: keksejim
    keksiđ+V+Ind+Prt+Sg2: keksejih
    keksiđ+V+Ind+Prt+Sg3: keksij
    keksiđ+V+Ind+Prt+Du1: keksijm
    keksiđ+V+Ind+Prt+Du2: keksijd
    keksiđ+V+Ind+Prt+Du3: keksijn
    keksiđ+V+Ind+Prt+Pl1: keksijm
    keksiđ+V+Ind+Prt+Pl2: keksijd
    keksiđ+V+Ind+Prt+Pl3: keksejii
    keksiđ+V+Cond+Sg1: keksiiččim
    keksiđ+V+Cond+Sg2: keksiiččih
    keksiđ+V+Cond+Sg3: keksiiččij
    keksiđ+V+Cond+Du1: keksiiččáim
    keksiđ+V+Cond+Du2: keksiiččáid
    keksiđ+V+Cond+Du3: keksiiččáin
    keksiđ+V+Cond+Pl1: keksiiččijm
    keksiđ+V+Cond+Pl2: keksiiččijd
    keksiđ+V+Cond+Pl3: keksiiččii
    keksiđ+V+Pot+Sg1: keksiižeem
    keksiđ+V+Pot+Sg2: keksiižeeh
    keksiđ+V+Pot+Sg3: keksiš      
    keksiđ+V+Pot+Du1: keksiižeen
    keksiđ+V+Pot+Du2: keksišvettee      
    keksiđ+V+Pot+Du3: keksiižává
    keksiđ+V+Pot+Pl1: keksiižep
    keksiđ+V+Pot+Pl2: keksišvetteđ     
    keksiđ+V+Pot+Pl3: keksiižeh
    keksiđ+V+Imprt+Sg1: keksejum
    keksiđ+V+Imprt+Sg2: keksii
    keksiđ+V+Imprt+Sg3: keksejus
    keksiđ+V+Imprt+Du1: keksejoon
    keksiđ+V+Imprt+Du2: keksejee
    keksiđ+V+Imprt+Du3: keksejus
    keksiđ+V+Imprt+Pl1: keksejop
    keksiđ+V+Imprt+Pl2: keksiđ
    keksiđ+V+Imprt+Pl3: keksejus
    keksiđ+V+Ind+Prs+ConNeg: keksii
    keksiđ+V+Ind+Prt+ConNeg: keksim
    keksiđ+V+Cond+ConNeg: keksiiččii
    keksiđ+V+Pot+ConNeg: keksiižii
    keksiđ+V+PrsPrc: [keksejeijee, keksejijjee]
    keksiđ+V+PrfPrc: keksim
    keksiđ+V+Actio: keksim
    keksiđ+V+Actio+Ess: keksiimin
    keksiđ+V+Actio+Loc: keksiimist
    keksiđ+V+Actio+Ill: keksiimân
    keksiđ+V+Ger: keksiidijn
    keksiđ+V+VAbess: keksiihánnáá
    
    
  Verb - snuittiđ: # 
    snuittiđ+V+Inf: snuittiđ
    snuittiđ+V+Ind+Prs+Sg1: snuittiim
    snuittiđ+V+Ind+Prs+Sg2: snuittiih
    snuittiđ+V+Ind+Prs+Sg3: snuittee
    snuittiđ+V+Ind+Prs+Du1: snuittejeen
    snuittiđ+V+Ind+Prs+Du2: snuittiivettee
    snuittiđ+V+Ind+Prs+Du3: snuittiv
    snuittiđ+V+Ind+Prs+Pl1: snuittip
    snuittiđ+V+Ind+Prs+Pl2: snuittiivetteđ
    snuittiđ+V+Ind+Prs+Pl3: snuittejeh
    snuittiđ+V+Ind+Prt+Sg1: snuittejim
    snuittiđ+V+Ind+Prt+Sg2: snuittejih
    snuittiđ+V+Ind+Prt+Sg3: snuittij
    snuittiđ+V+Ind+Prt+Du1: snuittijm
    snuittiđ+V+Ind+Prt+Du2: snuittijd
    snuittiđ+V+Ind+Prt+Du3: snuittijn
    snuittiđ+V+Ind+Prt+Pl1: snuittijm
    snuittiđ+V+Ind+Prt+Pl2: snuittijd
    snuittiđ+V+Ind+Prt+Pl3: snuittejii
    snuittiđ+V+Cond+Sg1: snuittiiččim
    snuittiđ+V+Cond+Sg2: snuittiiččih
    snuittiđ+V+Cond+Sg3: snuittiiččij
    snuittiđ+V+Cond+Du1: snuittiiččáim
    snuittiđ+V+Cond+Du2: snuittiiččáid
    snuittiđ+V+Cond+Du3: snuittiiččáin
    snuittiđ+V+Cond+Pl1: snuittiiččijm
    snuittiđ+V+Cond+Pl2: snuittiiččijd
    snuittiđ+V+Cond+Pl3: snuittiiččii
    snuittiđ+V+Pot+Sg1: snuittiižeem
    snuittiđ+V+Pot+Sg2: snuittiižeeh
    snuittiđ+V+Pot+Sg3: snuittiš      
    snuittiđ+V+Pot+Du1: snuittiižeen
    snuittiđ+V+Pot+Du2: snuittišvettee      
    snuittiđ+V+Pot+Du3: snuittiižává
    snuittiđ+V+Pot+Pl1: snuittiižep
    snuittiđ+V+Pot+Pl2: snuittišvetteđ      
    snuittiđ+V+Pot+Pl3: snuittiižeh
    snuittiđ+V+Imprt+Sg1: snuittejum
    snuittiđ+V+Imprt+Sg2: snuittii
    snuittiđ+V+Imprt+Sg3: snuittejus
    snuittiđ+V+Imprt+Du1: snuittejoon
    snuittiđ+V+Imprt+Du2: snuittejee
    snuittiđ+V+Imprt+Du3: snuittejus
    snuittiđ+V+Imprt+Pl1: snuittejop
    snuittiđ+V+Imprt+Pl2: snuittiđ
    snuittiđ+V+Imprt+Pl3: snuittejus
    snuittiđ+V+Ind+Prs+ConNeg: snuittii
    snuittiđ+V+Ind+Prt+ConNeg: snuittim
    snuittiđ+V+Cond+ConNeg: snuittiiččii
    snuittiđ+V+Pot+ConNeg: snuittiižii
    snuittiđ+V+PrsPrc: [snuittejeijee, snuittejijjee]
    snuittiđ+V+PrfPrc: snuittim
    snuittiđ+V+Actio: snuittim
    snuittiđ+V+Actio+Ess: snuittiimin
    snuittiđ+V+Actio+Loc: snuittiimist
    snuittiđ+V+Actio+Ill: snuittiimân
    snuittiđ+V+Ger: snuittiidijn
    snuittiđ+V+VAbess: snuittiihánnáá
